臺灣高等法院刑事裁定
111年度聲字第3718號
聲明異議人
即  受刑人  蕭恩碩



上列聲明異議人即受刑人因詐欺等案件，對於臺灣新北地方檢察
署檢察官執行之指揮（111年度執字第3500號），聲明異議，本
院裁定如下：
    主  文
聲明異議駁回。
    理  由
一、聲明異議旨略以：聲明異議人即受刑人蕭恩碩（下稱受刑人
    ）因詐欺案件，對於臺灣新北地方檢察署（下稱新北地檢署
    ）檢察官執行之指揮（111年度執竹字第3500號）聲明異議
    。查新北地檢署111年度執竹字第3500號之執行命令，於備
    註欄並未註明受刑人本件執行案件「是否為累犯」，但於屏
    東監獄受刑時遭監獄人員評定為累犯，而監獄人員告知其評
    定之依據係透過法院之判決書，根據本院110年度上訴字第6
    74號判決書上所載，受刑人於民國107年2月10日執行完畢，
    為累犯，然受刑人係於假釋中再犯刑案，自應與刑法第47條
    明定之累犯不同，法院是否應要考量受刑人前一次執行係有
    多張執行指揮書接續執行進而呈報假釋出監，但若只有單一
    執行指揮書結果就會大為不同，受刑人服刑過程中看見許多
    同學撤銷殘刑一次甚至二次以上之執行案件依然為初犯，為
    何受刑人要受如此不公之待遇，懇請明察。受刑人目前已入
    監服刑，對於過往所作所為深感悔悟，然是否為累犯，對於
    受刑人累進處遇之分數進而呈報假釋之時間影響甚大，懇請
    詳核，以利受刑人悔改、更生，以期能盡早回歸社會及家庭
    。綜上所陳，原執行命令尚顯未恰，懇請審酌上情，撤銷新
    北地檢署檢察官之執行命令等語。
二、按受刑人或其法定代理人或配偶以檢察官執行之指揮為不當
    者，得向諭知該裁判之法院聲明異議，為刑事訴訟法第484
    條所明定。所謂「檢察官執行之指揮不當」，應指檢察官有
    積極執行指揮之違法及其執行方法有不當等情形而言。故聲
    明異議之對象，係指檢察官有積極執行指揮之違法及其執行
    方法有不當等情形，而非以檢察官據以指揮執行之科刑裁判
    為異議對象。又裁判確定後即生效力，檢察官如依確定裁判
    內容為指揮執行，即難指檢察官執行之指揮為違法或其執行
    方法不當。而刑罰之執行，除法院之確定判決或定執行刑之
    確定裁定有違法情事，經非常上訴或再審程序，加以撤銷或
    變更者外，檢察官應依指揮書附具之確定裁判書指揮刑罰之
    執行。如對於法院所為裁判之認事用法或定應執行刑有所不
    服，應循上訴或抗告程序加以救濟，若裁判業經確定，則應
    另行依再審或非常上訴之程序尋求救濟，尚無對之聲明異議
    之餘地。
三、經查：受刑人前因詐欺等案件，經本院以110年度上訴字第6
    74號判決判處有期徒刑1年4月、1年2月（2罪）、1年1月，
    並經最高法院以111年度台上字第877號判決駁回上訴確定，
    嗣經移送新北地檢署以111年度執字第3500號案件執行等情
    ，有上開判決、本院被告前案紀錄表在卷可稽。而觀諸聲明
    異議意旨所載，顯係針對上開本院確定判決就其累犯之認定
    有所爭執，進而指摘本件檢察官執行指揮不當，然揆諸前揭
    說明，此核屬上開本院確定判決有無違背法令，得否循非常
    上訴程序救濟之問題，非聲明異議程序所得審究。受刑人徒
    以檢察官據以指揮執行之科刑裁判不當為由聲明異議，於法
    未合，應予駁回。
四、據上論斷，應依刑事訴訟法第486條，裁定如主文。
中　　華　　民　　國　　111 　年　　11　　月　　25　　日
                  刑事第十八庭  審判長法  官  何俏美
                                      法  官  陳海寧
                                      法  官  葉乃瑋
以上正本證明與原本無異。
如不服本裁定，應於收受送達後五日內向本院提出抗告狀。
                                      書記官  程欣怡
中　　華　　民　　國　　111 　年　　11　　月　　28　　日